臺灣臺北地方法院民事判決
110年度重訴字第839號
原      告  康霈生技股份有限公司


法定代理人  徐坴暉  
訴訟代理人  李宗憲律師
被      告  美無痕生物科技股份有限公司

法定代理人  詹加鴻  
訴訟代理人  姚本仁律師
            何思瑩律師        
上列當事人間給付違約金事件，本院於民國110年11月9日言詞辯
論終結，判決如下：
    主  文
原告之訴及假執行之聲請均駁回。
訴訟費用由原告負擔。
    事實及理由
壹、程序事項
    按當事人得以合意定第一審管轄法院，但以關於由一定法律
    關係而生之訴訟為限；前項合意，應以文書證之，民事訴訟
    法第24條定有明文。經查，本件原告係依兩造間簽立之產品
    獨家代理合約(下稱系爭合約)第11條第2項約定，請求被告
    給付違約金新臺幣(下同)10,000,000元。依系爭合約第15條
    第3項約定：「因本合約產生之一切爭議，雙方同意以中華
    民國法律為準據法，並以臺灣臺北地方法院為第一審管轄法
    院」（見臺灣新北地方法院110年度訴字第2144號卷第27頁
    ），足證兩造間就前開合約關係涉訟時，已合意定第一審管
    轄法院，且本件訴訟性質上非專屬管轄之訴訟，依前開說明
    ，該合意管轄約款即得排除其他審判籍而優先適用，則依兩
    造前開合意管轄之約定，堪認本院就本件訴訟有管轄權，先
    予敘明。   
貳、實體事項
一、原告主張略以：
  ㈠緣原告於民國108年1月23日與被告簽訂系爭合約，由原告獨
    家授權被告於臺灣銷售原告所開發製造之「速靈美身膠囊」
    （下稱系爭產品）。屆至110年1月22日，被告未曾向原告下
    單購買系爭產品。原告乃於110年1月19日以康110第001號函
    依約通知被告終止系爭合約。並表示被告如有系爭產品之庫
    存，應於110年7月22日前銷售完畢。於110年7月23日後，被
    告應停止一切銷售系爭產品之行為，且不得再使用原告之名
    稱、商標或其他足以表彰原告之標誌或相關資料。
　㈡詎原告於110年7月27日發現系爭產品仍於各大網路銷售通路
    販售，被告顯有故意重大違約之情事。原告爰依系爭合約第
    11條第2項約定，請求被告給付違約金10,000,000元。
　㈢並聲明：
  ⒈被告應給付原告10,000,000元，及自起訴狀繕本送達之翌日
    起至清償日止，按週年利率百分之5計算之利息。
　⒉願供擔保，請准宣告假執行。
二、被告則以：
  ㈠兩造確有簽立系爭合約，惟被告否認有何故意重大違約之行
    為，該事實自應由原告負舉證責任。
　㈡原告就被告違約之事實，雖提出東森購物台錄影截圖、家樂
    福發票、各大購物網站截圖等件為證。惟前開東森購物台錄
    影截圖無從辨識播放暨銷售時間。況且，縱使前開東森購物
    台錄影截圖資料係110年8月1日所錄，然原告所提證據不足
    證明被告於系爭合約到期後，尚有販售系爭產品之情形。故
    原告依系爭合約第11條第2項約定，請求被告給付違約金10,
    000,000元，為無理由等語，資為抗辯。
　㈢並聲明：
　⒈原告之訴駁回。
　⒉如受不利判決，願供擔保請准宣告免為假執行。
三、本件不爭執事項如下（見本院卷第28頁）：
　㈠原告於108年1月23日與被告簽訂系爭合約，由原告獨家授權
    被告於臺灣銷售原告所開發製造之系爭產品。原告於110年1
    月19日以康110第001號函依約通知被告終止系爭合約。並表
    示被告如有系爭產品之庫存，應於110年7月22日前銷售完畢
    。於110年7月23日後，被告應停止一切銷售系爭產品之行為
    ，且不得再使用原告之名稱、商標或其他足以表彰原告之標
    誌或相關資料。
  ㈡原告於110年7月29日（原證5）、110年8月1日（原證7）、11
    0年8月3日（原證8）、110年8月18日（原證9）發現系爭產
    品仍於各大網路銷售通路販售。　
四、本件爭點如下（見本院卷第28頁）：
　　原告依系爭合約第11條第2項之約定，請求被告給付違約金1
    ,000萬元及法定利息，有無理由？
五、得心證之理由：
　　被告不爭執系爭產品於110年7月23日後仍於各大網路銷售通
    路販售之情，然表示被告無故意重大違約行為，並以前詞置
    辯。則本件應審究者應為：原告依系爭合約第11條第2項之
    約定，請求被告給付違約金10,000,000元及法定利息，有無
    理由？茲論述如下： 
  ㈠按當事人主張有利於己之事實者，就其事實有舉證之責任。
    但法律別有規定，或依其情形顯失公平者，不在此限，民事
    訴訟法第277條定有明文，另民事訴訟如係由原告主張權利
    者，應先由原告負舉證之責，若原告先不能舉證，以證實自
    己主張之事實為真實，則被告就其抗辯事實即令不能舉證，
    或其所舉證據尚有疵累，亦應駁回原告之請求。
　㈡經查，本件被告不爭執系爭產品於110年7月23日後於各大網
    路銷售通路販售之情，然否認伊有何故意重大違約行為，辯
    稱上開販售行為並非伊所為。則依據前揭法律規定，該事實
    自應由原告負舉證責任。經查，原告雖提出東森購物台錄影
    截圖、家樂福發票、各大購物網站截圖等件為證(見本院卷
    第51頁至第72頁)。然上開證據資料不足以證明被告於110年
    7月23日後為販售行為乙情，且系爭合約並未約定被告於110
    年7月22日前有義務向轉售廠商回收系爭產品，倘若轉售廠
    商販售系爭產品，尚難認被告有何故意重大違約情事。因原
    告並未舉證證明系爭產品110年7月23日後於各大網路銷售通
    路販售一事係被告所為，尚難認被告有何故意重大違約情事
    。故原告依系爭合約第11條第2項約定，請求被告給付違約
    金10,000,000元及自起訴狀繕本送達翌日起至清償日止，按
    週年利率百分之5計算之利息，為無理由，應予駁回。
六、綜上所述，原告依系爭合約第11條第2項約定，請求被告給
    付違約金10,000,000元及自起訴狀繕本送達翌日起至清償日
    止，按週年利率百分之5計算之利息，為無理由。又原告之
    訴既經駁回，其假執行之聲請即失所依據，爰併駁回之。
七、本件事證已臻明確，兩造其餘之攻擊防禦方法及所提證據，
    經本院詳予斟酌後，認為均不足以影響判決之結果，自無逐
    一論駁之必要，併此敘明。
八、訴訟費用負擔之依據：民事訴訟法第78條。
中華民國110年11月30日
                  民事第二庭    法　官　陳雅瑩
以上正本係照原本作成。
如對本判決上訴，須於判決送達後20日內向本院提出上訴狀。如
委任律師提起上訴者，應一併繳納上訴審裁判費。
中華民國110年11月30日
                                書記官　鄭以忻